【裁判字號】    97,易,1216
【裁判日期】    980119
【裁判案由】    竊盜
【裁判全文】
臺灣屏東地方法院刑事判決              97年度易字第1216號
公  訴  人  臺灣屏東地方法院檢察署檢察官
被      告  丙○○
上列被告因竊盜案件，經檢察官提起公訴（97年度偵字第7337號
、97年度偵字7724號），被告於準備程序就被訴事實為有罪之陳
述，本院合議庭裁定由受命法官獨任逕行簡式審判程序，並予判
決如下：
    主  文
丙○○竊盜，累犯，處有期徒刑柒月；又竊盜，累犯，處有期徒
刑柒月。應執行有期徒刑壹年。
    事  實
一、丙○○前於民國89年間因竊盜、違反毒品危害防制條例案件
    ，經本院以89年度易字第317 號判決、89年度易字第1380號
    判決、89年度易字第1490號判決分別判處有期徒刑10月、8
    月、5 月確定，並經本院以91年度聲字第97號裁定應執行有
    期徒刑1 年8 月確定；復於90年間因偽造文書案件，經本院
    以90年度易字第509 號判決判處有期徒刑7 月確定，上開有
    期徒刑1 年8 月、7 月接續執行，於91年8 月2 日縮短刑期
    假釋出監，嗣於91年間丙○○因違反毒品危害防制條例案件
    ，上開假釋復經撤銷，於92年8 月6 日入監執行殘刑有期徒
    刑8 月又22日。而91年間因違反毒品危害防制條例案件，經
    台灣高雄地方法院以92年度訴字第12號判決判處應執行有期
    徒刑1 年4 月確定，並與前開殘刑有期徒刑8 月又22日接續
    執行，於94年7 月16日縮刑期滿執行完畢。
二、詎丙○○竟不知警省悔悟，復意圖為自己不法之所有，分別
    為下列犯行：(一)於97年9 月10日15時許，行經屏東縣屏東市
    ○○○○○道旁，見甲○○所有之車牌號碼PDY-753 號重型
    機車停放於路旁且鑰匙插在車上，認有機可趁而徒手竊取之
    ，供其代步用。嗣於同年月12日11時40分許，在高雄縣大寮
    鄉○○路70號前為警查獲；(二)復於同年10月21日14時58分許
    ，另行起意，在屏東縣屏東市○○街6 號前，見乙○○所有
    之車牌號碼H3S-883 號重型機車停放於路旁且鑰匙插在車上
    ，認有機可趁而徒手竊取之，嗣於同年11月14日21時25分許
    ，在屏東縣萬丹鄉○○街96巷內為警查獲。
三、案經高雄市政府警察局小港分局報請台灣高雄地方法院檢察
    署檢察官呈請台灣高等法院高雄分院檢察署檢察長核轉屏東
    地方法院檢察署檢察官偵查起訴及屏東縣政府警察局屏東分
    局報告屏東地方法院檢察署檢察官偵查起訴。
    理  由
一、本案被告丙○○所犯竊盜等案件，並非法定刑為死刑、無期
    徒刑或最輕本刑3年以上有期徒刑之罪，亦非高等法院管轄
    第一審之案件，而被告於本院準備程序中就被訴事實為有罪
    之陳述，本院合議庭乃裁定由受命法官獨任進行簡式審判程
    序。又簡式審判程序之證據調查，依刑事訴訟法第273條之2
    規定，不受同法第159條第1項審判外陳述排除之限制，再被
    告對於卷內之各項證據，亦不爭執證據能力，故卷內所列之
    各項證據，自得作為證據，先予敘明。
二、上開犯罪事實二(一)部分業經被告丙○○於警詢、偵訊及本院
    審理時坦承不諱（參高雄市政府警察局小港分局警卷〈下稱
    A 卷〉卷第1 至3 頁、高雄地方法院檢察署97偵字第26468
    號偵卷第6 至7 頁），核與被害人甲○○警詢中指述其所有
    之重型機車遭竊取之被害情節大致相符（參A 卷第4 至5 頁
    ），且有自願搜索同意書、高雄市警察局小港分局搜索扣押
    筆錄、扣押物品目錄表各1 份、贓物認領保管單1 紙、屏東
    縣政府警察局車輛協尋電腦輸入單、及尋獲單各1 紙及照片
    共3 張在卷可稽（參A 卷第7 至11頁、第15頁、第12頁），
    是被告所為前揭自白，核與客觀事實相符，堪予採信；又犯
    罪事實二(二)部分亦經被告於警詢、偵訊及本院審理時坦承不
    諱（參屏東縣政府警察局屏東分局警卷〈下稱B 卷〉第8 至
    11 頁 、屏東地方法院檢察署97年度偵字第7724卷第5 至6
    頁），且與被害人乙○○警詢中指其上開重型機車遭竊取述
    之被害情節互核相符（參B 卷第14至15頁），且有自願搜索
    同意書、屏東縣警察局屏東分局搜索扣押筆錄、扣押物品目
    錄表各1 份、贓物認領保管單1 紙、屏東縣政府警察局車輛
    協尋電腦輸入單、尋獲單及失車資料各1 紙及照片共2 張在
    卷可稽（參B 卷第卷第17至22頁、第23至24頁、第25至27頁
    ），是被告所為前揭自白，核與客觀事實相符，堪予採信。
    準此，本件事證已臻明確，被告竊盜之犯行，均洵堪認定。
三、核被告所為係犯刑法第320條第1項普通竊盜罪。被告上開2
    次竊盜犯行，犯意各別，行為互殊，應分論併罰之。被告前
    有如事實欄所載之罪刑執行情形，有臺灣高等法院被告前案
    紀錄表附卷可參，其受徒刑之執行完畢，5 年以內故意再犯
    本件有期徒刑以上之罪，均為累犯，應加重其刑。爰審酌被
    告正值青壯年，竟囿於貪念竊取財物，侵害他人之財產法益
    ；不力求奮發向上，端正品行，思循正途謀生，反起意行竊
    ，亦缺乏對他人財產權應予尊重之觀念，行為實不足取，且
    曾犯竊盜等多項毒品、竊盜之犯罪前科（於95年、96年間又
    分別再犯毒品、竊盜等罪而尚未執行完畢），有上開前案紀
    錄表可憑，顯見素行不良，仍不知悔改，再犯本件竊盜罪，
    嚴重危害社會治安，且每經執行完畢出監，立刻再犯，絲毫
    不循正常工作途徑謀生；惟念其行竊手段平和，且被害人甲
    ○○、乙○○已領回失竊之機車，所竊財物價值尚非甚高及
    其於審理中坦承全部犯行，犯後態度尚佳等一切情狀，各量
    處如主文所示之刑，併定其應執行之刑，以示懲儆。
據上論斷，應依刑事訴訟法第273條之1、第299條第1項前段，刑
法第320條第1項、第47條第1項、第51條第5款，刑法施行法第1
條之1第1項、第2項前段，判決如主文。
本案經檢察官劉文賓到庭執行職務。
中    華    民    國    98     年    1    月    19    日
                  刑事第三庭    法  官  陳怡先
以上正本證明與原本無異。
如不服本判決應於收受判決後10日內向本院提出上訴書狀，並應
敘述具體理由；其未敘述上訴理由者，應於上訴期間屆滿後20日
內向本院補提理由書（均須按他造當事人之人數附繕本）「切勿
逕送上級法院」。
                                書記官  鍾小屏
中    華    民    國    98    年    1     月    19    日
中華民國刑法第320 條第1 項（普通竊盜罪、竊佔罪）意圖為自
己或第三人不法之所有，而竊取他人之動產者，為竊盜罪，處5
年以下有期徒刑、拘役或5 百元以下罰金。

司法院資訊處製作；財團法人民間司法改革基金會備份。
